# 请教陈版，关于资产收益权转让，谢谢！

提问人：BDOtanghu 时间：2019-12-10 08:05:15
如果拥有一份债券（假定为以公允计量计入其他综合收益），买进来的时候是 300 万，票面本金是 200 万，利息每年按照本金12%（每年收 24 万），母公司将收取利息的权利转让给了自己的全资子公司丙，这个时候双方该怎么进行会计处理？

回答人：chenyiwei
为何要进行该项转移？子公司是否为获取该项收益权而向母公司支付公允、合理的对价（等于日后应收取的利息的折现值）？如果债券发行方的利息支付方面发生违约则如何处理？
由于本案例的收益权转移是发生在母子公司之间，所以大概率是按权益性交易原则处理，即利息收入仍确认在母公司，同时将子公司收取的利息作为对子公司的追加资本性投入，子公司作为增加资本公积处理。